# 关于未实缴出资

提问人：zss850923 时间：2019-09-18 16:51:50
陈老师，您好：
假设 A 公司股东甲公司认缴的出资额是 2000 万，股权比例 30%，已认缴出资额 500 万元。A 公司于 2018 年成立，当年亏损，甲公司按照持股比例确认应承担的亏损 450 万。 2019 年 1-6 月 A 公司继续亏损，甲企业按照持股比例确认应承担的亏损 150 万。假设 A 公司持续经营。
甲公司应承担的亏损合计 600 万已经超过了其实缴出资额 500 万元，但低于其认缴的出资额 2000 万。 2019 年 1-6月甲公司如何确认该 150 万亏损。
盼复，谢谢！@chenyiwei

回答人：chenyiwei
原则上，长期股权投资的账面价值不能为负数，也就是承担被投资企业的亏损，以长期股权投资账面价值冲减至零为限。
对于未确认的超额亏损，应考虑本企业是否可能被要求对其承担责任，例如本企业是否为被投资公司提供了借款担保，或者其是否可能面临关闭、破产，导致本企业需补缴认缴出资额与实缴出资额之间的差额等，依据或有事项准则的规定判断是否满足预计负债的确认条件，如满足条件的，则需确认预计负债。